臺灣高等法院民事裁定
110年度抗字第236號
抗  告  人  金林國際投資股份有限公司

法定代理人  曾聰林  
代  理  人  林坤賢律師
相  對  人  勝昱建設股份有限公司

法定代理人  徐錦泉  

上列當事人間停止執行事件，抗告人對於中華民國109年12月23
日臺灣士林地方法院109年度聲字第267號所為裁定提起抗告，本
院裁定如下：
    主  文
原裁定廢棄。
相對人之聲請駁回。
聲請及抗告費用均由相對人負擔。
    理  由
一、按第三人就執行標的物有足以排除強制執行之權利者，得於
    強制執行程序終結前，向執行法院對債權人提起異議之訴。
    如債務人亦否認其權利時，並得以債務人為被告。有回復原
    狀之聲請，或提起再審或異議之訴，或對於和解為繼續審判
    之請求，或提起宣告調解無效之訴、撤銷調解之訴，或對於
    許可強制執行之裁定提起抗告時，法院因必要情形或依聲請
    定相當並確實之擔保，得為停止強制執行之裁定。強制執行
    法第15條、第18條第2項分別定有明文。因此，第三人依強
    制執行法第15條、第18條第2項規定聲請停止執行，僅能停
    止強制程序中，就第三人有足以排除強制執行權利之標的物
    之強制執行，不得請求停止全部強制執行。又第三人就執行
    標的物有足以排除強制執行之權利者，依強制執行法第15條
    規定，固得對於債權人提起異議之訴，惟所謂就執行標的物
    有足以排除強制執行之權利者，係指對於執行標的物有所有
    權、典權、留置權、質權存在情形之一者而言(最高法院44
    年台上字第721號判決參照)。
二、抗告人主張其對執行債務人程翔建設股份有限公司(下稱程
    翔公司)有新臺幣(下同)5000萬元，及自民國104年6月3日起
    至清償日止按年息6%計算利息之債權，向原法院執行處(下
    稱執行法院)聲請對程翔公司為強制執行(案列原法院108年
    度司執字第470號，下稱系爭執行事件)，經執行法院司法事
    務官於108年1月14日以執行命令(下稱系爭執行命令)，禁止
    程翔公司就其所有之臺北市○○區○○段○○段00000號等23筆(原
    19筆)土地都市更新事業計畫及權利變換計畫案(下稱系爭計
    畫案)，為變更、移轉、授權、設質登記或其他一切事由之
    處分登記。嗣相對人以其於108年7月22日受讓程翔公司就系
    爭計畫案之實施者地位，而程翔公司因系爭執行命令致未能
    依約變更實施者，致其無法申請建造執照，如不速予停止執
    行，系爭計畫案將化為泡沬為由，聲請停止執行。原裁定乃
    諭知相對人供擔保1125萬元後，系爭執行程序於原法院109
    年度重訴字第519號第三人異議之訴事件判決確定、和解或
    撤回起訴前應暫予停止。抗告人不服提起本件抗告，抗告意
    旨略以：相對人僅對程翔公司取得債權，並非系爭計畫案之
    實施者，自不得依強制執行法第15條規定提起第三人異議之
    訴，又系爭執行命令於108年1月14日核發，相對人於同年7
    月22日始受讓程翔公司就系爭計畫案之實施者地位，依強制
    執行法第51條第2項規定，對伊不生效力，相對人自不得依
    強制執行法第18條第2項規定聲請停止執行，爰求為廢棄原
    裁定等語。
三、經查：
  ㈠系爭執行事件之債權人為抗告人、債務人為程翔公司、相對
    人為第三人，已據兩造陳述甚明(見原審卷第7至9頁，本院
    卷第13至21頁)，依上說明，相對人主張其對執行標的物有
    足以排除強制執行之權利，僅得提起第三人異議之訴，不得
    提起債務人異議之訴，其依強制執行法第18條第2項規定聲
    請停止執行，僅能停止執行法院就特定執行標的物之執行程
    序，不能停止全部執行程序，相對人復未具體指出究係對何
    執行標的物有何足以排除強制執行之權利。則原法院裁定停
    止全部執行程序，於法已有違誤。
  ㈡系爭執行命令於108年1月14日核發，禁止程翔公司就系爭計
    畫案，為變更、移轉、授權、設質登記或其他一切事由之處
    分登記。相對人於同年7月22日系爭執行命令核發後，始受
    讓程翔公司就系爭計畫案之實施者地位，已據相對人陳述甚
    明(見原法院卷第7至9頁)。參酌強制執行法第51條第2項規
    定：「實施查封後，債務人就查封物所為移轉、設定負擔或
    其他有礙執行效果之行為，對於債權人不生效力。」則程翔
    公司於系爭執行命令核發後之108年7月22日，始將其就系爭
    計畫案之實施者地位讓與相對人，依上規定，對於抗告人不
    生效力，相對人不得對抗告人主張就執行標的物有足以排除
    強制執行之權利。相對人雖主張：系爭執行事件嗣後移送管
    轄至臺灣臺北地方法院（下稱臺北地院），並經該法院於11
    0年1月15日另行核發北院忠110司執公字第4969號執行命令
    ，原法院亦因此撤銷系爭執行命令云云，惟原法院已敘明因
    系爭執行事件移送至臺北地院，故於臺北地院重新核發執行
    命令後，撤銷系爭執行命令（見本院卷第99頁），已難認系
    爭執行命令之查封效力因此失效。況相對人於108年7月22日
    受讓實施者地位，係就系爭計畫案對債務人程翔公司取得債
    權，亦難認有何對特定執行標的物有所有權、典權、留置權
    、質權存在之情形，依上開說明，相對人依強制執行法第18
    條第2項規定聲請停止執行，亦無理由，應予駁回。
四、從而，相對人以其提起第三人異議之訴為由，依強制執行法
    第18條第2項規定聲請停止執行，不應准許。原裁定命相對
    人供擔保後停止全部執行程序，於法即有違誤。抗告意旨指
    摘原裁定不當，聲明廢棄，為有理由，爰將原裁定廢棄，改
    裁定如主文第2項所示。
五、據上論結，本件抗告為有理由，爰裁定如主文。
中　　華　　民　　國　　110 　年　　5 　　月　　 3　　日
                民事第三庭
                    審判長法  官  王怡雯
                          法  官  朱美璘
                          法  官  何君豪
正本係照原本作成。
本裁定除以適用法規顯有錯誤為理由外，不得再抗告。如提起再
抗告，應於收受送達後10日內委任律師為代理人向本院提出再抗
告狀。並繳納再抗告費新臺幣１千元。
中　　華　　民　　國　　110 　年　　5 　　月　　 4　　日

　　　　　　　　　　　　　書記官  陳奕伃